【裁判字號】    90,易,12
【裁判日期】    900706
【裁判案由】    傷害
【裁判全文】
臺灣桃園地方法院刑事判決                              九十年度易字第一二號
    公  訴  人  臺灣桃園地方法院檢察署檢察官
    被      告  甲○○
右列被告因傷害案件，經檢察官提起公訴（八十九年度偵字第一八一０六號），本院
判決如左：
    主  文
甲○○傷害人之身體，處有期徒刑參月，如易科罰金，以參佰元折算壹日。
    事  實
一、甲○○前於民國八十四年間因妨害兵役案件，經台灣高雄地方法院判處拘役三十
    日，如易科罰金，以參佰元折算一日確定，於八十四年六月十五日易科罰金執行
    完畢（不構成累犯），猶不知警惕。竟於八十九年十月二十二日凌晨三時三十分
    許，在桃園縣桃園市○○路與中寧街口，因細故與乙○○、丙○○發生爭執，詎
    竟基於傷害人身體之犯意，徒手毆打乙○○臉部及丙○○頭部、臉部，致乙○○
    受有左眼鈍傷合併左眼皮撕裂傷等傷害，及丙○○受有頭部外合併左臉瘀傷等傷
    害。
二、案經乙○○、丙○○訴由桃園縣警察局桃園分局報告台灣桃園地方法院檢察署檢
    察官偵查起訴。
    理  由
一、訊據被告甲○○對於右揭事實，於本院審理時坦承不諱，核與告訴人乙○○、丙○○指訴情節相符，並有告訴人乙○○、丙○○之長庚醫院診斷證明書各乙紙及
    告訴人乙○○受傷之照片二幀附卷可稽，足認被告之自白與事實相符，應堪採信
    。事證明確，被告犯行堪予認定。
二、核被告所為，係犯刑法第二百七十七條第一項之普通傷害罪。又被告一行為毆打
    告訴人乙○○、丙○○二人，係一行為觸犯數罪名，屬想像競合，應從一情節較
    重之普通傷害罪處斷。又查被告行為後，原刑法第四十一條易科罰金之規定，業
    於九十年一月四日經立法院三讀修正通過，嗣於同年月十日經總統公布施行在案
    ，依修正後刑法第四十一條第一項前段規定，犯最重本刑為「五」年以下有期徒
    刑以下之刑之罪，而受六月以下有期徒刑或拘役之宣告，因身體、教育、職業、
    家庭之關係或其他正當理由，執行顯有困難，得以一元以上三元以下折算一日，
    易科罰金。經與修正前舊法相較，以新法之規定有利於被告，按諸刑法第二條第
一項前段之規定，自應適用修正後刑法第四十一條有關易科罰金之規定。爰分別
    審酌被告范姜群元、陳彩楓犯罪動機、目、手段、所生之危害及犯後態度等一切
    情狀，分別量處如主文所示之刑，並均諭知易科罰金之折算標準，以示懲儆。
據上論斷，應依刑事訴訟法第二百九十九條第一項前段，刑法第二條第一項前段、第
二百七十七條第一項、修正後第四十一條第一項前段，罰金罰鍰提高標準條例第一條
前段、第二條，判決如主文。
本案經檢察官江苑臻到庭執行職務。
中      華      民      國      九十      年      七      月    六      日
                                臺灣桃園地方法院刑事第四庭
                                                法  官  邱滋杉
右正本證明與原本無異。
如不服本判決，應於判決送達後十日內向本院提出上訴狀( 應附繕本 )，上訴於
臺灣高等法院。
                                                書記官  周巧屏
中      華      民      國      九十      年      七      月    十七    日
附錄法條：
刑法第二百七十七條
傷害人之身體或健康者，處三年以下有期徒刑，拘役或一千元以下罰金。
犯前項之罪，因而致人於死者，處無期徒或七年以上有期徒刑，致重傷者，處三年以
上、十年以下有期徒刑。


司法院資訊處製作；財團法人民間司法改革基金會備份。
